臺灣高等法院臺中分院交通事件裁定　　100年度交抗字第919號
抗　告　人
即受處分人　張嘉馨
上列抗告人因違反道路交通管理處罰條例案件，不服臺灣臺中地
方法院中華民國100年9月21日所為裁定（100年度交聲字第2613
號）提起抗告，本院裁定如下：
    主  文
抗告駁回。
    理  由
一、本案經本院審理結果，認原審裁定認事用法均無不當，應予
    維持，並引用原審裁定所記載之理由（如附件）。
二、抗告意旨略以：(一)、苗栗縣警察局苗栗分局提供之採證DVD
    光碟，是舉發員警之行車紀錄器所拍攝，尚無證據能力；此
    參錄音必事前告知相對人，並經合法取得者方得為證據，如
    定點設置行車超速、闖紅燈照相，乃至臨時流動照相，亦必
    於前方設置「前有違規照相」之警告標示，始得為證據。(二)
    、抗告人固於民國100年6月20日晚上21時35分許，騎乘車號
    222-JFD號重型機車行經苗栗市○○街遭警攔停，然舉發員
    警提出之行車紀錄器採證影像光碟，畫面時間6月20日21時
    30分26秒至6月20日21時30分34秒影示，郵電街號誌仍為綠
    燈，橫向中山路上，1輛2人共乘之機車自左而右駛越路口，
    該畫面僅側面顯示1輛2人共乘之機車駛越路口，但未能正面
    顯示該輛機車車號為何？嗣中山路號誌為紅燈，抗告人與他
    車在路口停等中，舉發員警於抗告人機車後補錄222-JFD號
    車牌號碼，即逕行比附推定上開自左而右駛越郵電街路口機
    車，是抗告人騎乘之222-JFD號機車自與當場攝得之違規闖
    紅燈照片有間。是本件既未當場攝錄到闖紅燈機車是222-JF
    D號機車，自無得事後比附推定採為唯一論據。(三)、又抗告
    人主觀上是乘燈號轉換緩衝時快速通過，無闖紅燈之故意，
    為不罰之列。依錄影畫面顯示郵電街尚為紅、綠二燈俱亮，
    尚難論斷其前方中山路橫向號誌為何？舉發員警之主觀推定
    尚無可採。(四)、行政程序法第8條、第6條明定行政行為應以
    誠實信用之方法為之，並應保護人民正當合理之信賴；行政
    行為非有正當理由，不得為差別待遇。在法治國家，遵守法
    規是每一國民之責任，固無得以他人或自己過去之違規行為
    未被取締，即執為自己亦可以不遵守規定之適法理由。然行
    政機關若怠於行使權限，致人民因個案違法狀態未排除而獲
    得利益時，該利益雖非法律所應保護之利益，但獨擇取同一
    違法個案之其他人民行使其權限，即難謂無違行政法上之誠
    實信用原則、信賴保護原則及平等原則。自不能容任該舉發
    員警任意縱放同一違規闖紅燈之白色自小客車而不予舉發，
    俾符誠實信用原則、信賴保護原則及平等原則云云。
三、經查：
(一)、抗告人即受處分人張嘉馨於100年6月20日21時35分許，騎乘
    車牌號碼222-JFD號重型機車行經苗栗縣苗栗市○○路與郵
    電街交岔路口時，確有闖紅燈直行（中山路往南）之違規行
    為等情，有苗栗縣警察局苗栗分局100年7月13日栗警五分字
    第1000016372號函1紙暨所檢附之交通違規影像光碟1片可資
    佐證，復經原審勘驗上開影像光碟（勘驗結果如附件原審裁
    定第3頁正面第3行至反面第1行）查明屬實，製有勘驗報告
    在卷可稽。而依上開勘驗內容可知，舉發員警當時行駛在苗
    栗縣苗栗市○○街，於面對其行向路口號誌為綠燈時，發現
    橫向中山路一輛搭載二人之機車於路口闖紅燈違規，旋即進
    入交岔路口右轉至中山路追攔違規機車，攔停過程除該搭載
    二人車號為222-JFD號之機車行進外，僅見另一輛自路側起
    駛單人騎乘之機車行駛，是以，舉發員警於發現違規後立即
    追隨攔停搭載二人之行進機車，為一緊接連續之動作，顯無
    錯攔違規車輛自明。
(二)、上開影像光碟係員警執行巡邏勤務時，其車上行車紀錄器所
    攝錄影像之複製光碟，為事發當時之現況紀錄，亦無何偽造
    、變造之情事，自得作為本案認定事實之證據。況依道路交
    通管理處罰條例第7條之1規定：「對於違反本條例之行為者
    ，民眾得敘明違規事實或檢具違規證據資料，向公路主管或
    警察機關檢舉，經查證屬實者，應即舉發。」則民眾自行提
    出影像紀錄或照片檢舉違規事實時，該等影像紀錄或照片尚
    得作為舉發違規事實之證據，更遑論警員在執行巡邏勤務時
    依行車紀錄器所攝錄之影像！是抗告人空言指摘上開行車紀
    錄器所攝錄之影像及光碟並無證據能力云云，自不足採。
(三)、另觀諸前揭採證錄影光碟內容，自2011/06/20 21:30:20郵
    電街號誌即轉為綠燈，至2011/06/20 21:30:26畫面顯示抗
    告人機車駛越路口之際，郵電街之號誌已轉換為綠燈達5至6
    秒之久，亦即抗告人之機車行向號誌轉換為紅燈已長達5至6
    秒之久，是抗告人確有闖紅燈之故意，允無疑義。
(四)、復按行政行為，應以誠實信用之方法為之，並應保護人民正
    當合理之信賴；行政行為，非有正當理由，不得為差別待遇
    ，行政程序法第8條、第6條分別定有明文，此即行政法上之
    誠實信用原則、信賴保護原則及平等原則。是基於事理本質
    ，相同事件固應為相同之處理，不得任意為差別之待遇，然
    在法治國家，遵守法規為每一國民之責任，自不得以他人或
    自己過去之違規行為未被取締，即執為自己亦可以不遵守規
    定之適法理由，否則即係曲解前揭誠實信用原則、信賴保護
    原則及平等原則之真義，亦即人民不得主張「不法之平等」
    。況人民所應受保護之信賴，亦必須係法律上所保護之正當
    與合理之利益。故行政機關若怠於行使權限，致人民因個案
    違法狀態未排除而獲得利益時，該利益並非法律所應保護之
    利益，其他人民自不能要求行政機關比照該違法案例而授予
    利益。是異議人指摘當天另有白色自小客車違規闖紅燈卻未
    被取締云云，當不能據為異議人作為本件免罰之依據。
(五)、綜上所述，抗告人確有本案闖紅燈之違規行為，則原處分機
    關據以援引道路交通管理處罰條例第53條第1項、第63條第1
    項第3款規定，並參酌違反道路交通管理事件統一裁罰基準
    表之規定，裁處抗告人罰鍰1,800元，並記違規點數3點之處
    分，於法並無違誤。抗告人不服裁決處分向原審聲明異議，
    原審駁回其異議，並無不當，抗告人仍執前詞提起本件抗告
    ，其抗告為無理由，應予駁回。
四、據上論斷，應依道路交通管理處罰條例第89條前段、道路交
    通事件處理辦法第25條，刑事訴訟法第412條，裁定如主文
    。
中    華    民    國    100    年    11    月    10   日
            交通法庭    審判長法  官  廖  柏  基
                              法  官  李  雅  俐
                              法  官  簡  源  希
以上正本證明與原本無異。
不得再抗告。
                              書記官  李  宜  珊
中    華    民    國    100    年    11    月    10   日